# 与大型商场联营收入的确认

提问人：honey666 时间：2016-09-14 08:47:30
请教陈版：A公司为高端护肤品代理商，与各大型商场联营销售，签定联营合同，商场提供场地，A提供产品和促销员，商场按月销售额扣点，商场每月结算，A期间为上月 26 日至次月 25 日，公司收到商场的结算单，财务部核对无误后，按销售额扣减商场扣点后的净额开具发票确认收入。 12 月 26 日至 31 日的零售金额可以确定，但商场扣点暂估与实际会有一些差异（因部分产品参加活动扣点与合同约定不一样），成本能够准确计算。现在A要上新三板， 2015 年、 2016 年为申报期。 请问 1 、 12 月 26 日到 31 日的销售要不要暂估到申报期内？ 2 、若暂估进来无法取得商场对这个期间的对账单，也无法函证，需要执行什么样的审计程序？ 3 、若不暂估进来，收入确认会计政策是否应为收到商场结算单并核对无误后确认收入？

回答人：chenyiwei
1 、根据会计分期原则，应当将 12 月 26 日～ 31 日期间的收入计入该年度的财务报表。可以以期后收到的商场开出的下一结算周期对账单中注明的该期间销售记录为依据确认。 2 、审计方面，可要求商场提供该期间的销售开票和收银明细资料予以核实。